# 长期股权投资处置时的合并抵销

提问人：198006wei 时间：2018-06-06 15:00:22
母公司持有子公司100%的股权，由于子公司连续三年经营亏损，因此在单体层面按累计的净亏损计提了减值准备。单体层面计提的减值不会影响合并层面净利润，因为在单体层面计提的减值在合并层面又抵销冲回。目前企业要处置该子公司51%的股权，剩余49%的股权。因此在单体层面要变更会计政策，按权益法核算。单体层面出售长投时按比例结转了计提的减值。在这样的情况下，一方面保留的49%股权有对应的减值准备（其实就是对应的按比例计算的累计净亏损），另一方面，又要按权益法再确认一次累计净亏损。
此外，准则也规定，减值不能回冲，除非全部处置进行转销。如果不回冲的话计入处置当期损益，会减少处置当期的利润。如果不回冲，显然不合理，回冲和准则违背。

回答人：chenyiwei
在个别报表层面，因为对保留的49%股权原先已经计提减值准备，而在转为权益法时，是要求就剩余股权调整为权益法核算进行追溯调整的，所以在这一追溯调整过程中，也应当在追溯确认损益调整的基础上，对前期确认的减值准备进行追溯调整，并不是说减值准备不能追溯调整，这与资产减值准则规定的此类减值准备“一经计提，不得转回”并不矛盾。